

Profile

Nacionalidad: Chilena Estado Civil: Soltero

Analista de sistemas con seis meses de experiencia en Front end y más de cuatro años en soporte de sistemas. Hobby: Competir de manera profesional en Video Juegos. Campeón en diferentes circuitos de Fighting games



joseluiscariqueo@gmail.com



in/cariqueobenavides/



+56944438799

Conocimiento en:

JavaScript 🥫





HTML





React



José Cariqueo

Desarrollador Front End

Formación

CODERHOUSE

2022- 2023

Desarrollador FullStack

IPP - Instituto Profesional Providencia 2020-2022

Analista Programador

Experiencia

Kyndryl - Internship Trainee

Practica profesional, Desarrollo Front end utilizando HTML, CSS, JS y React.

Mapcity - Asistente de sistemas

2021-2022

Soporte remoto y presencial a hardware y software.

Entel - Soporte Integral Redes

2013-2015

Soporte movil de redes, nacional e internacional.

Competencias

Habilidades Blandas

Ingles Técnico

Trabajo en equipo

Autodidacta

Capacidad de aprendizaje y adaptación